Config:
  hfst:
    Gen: ../../../src/generator-gt-norm.hfst
    Morph: ../../../src/analyser-gt-norm.hfst
  xerox:
    Gen: ../../../src/generator-gt-norm.xfst
    Morph: ../../../src/analyser-gt-norm.xfst
    App: lookup

Tests:

# todo:
# Proofread the gold standard (below)
# Then: run analyser, then correct. 


  Noun - mään â-stem: # Noun 'kaulaliina' - full paradigm
     mään+N+Sg+Nom: mään
     mään+N+Sg+Gen: mannu
     mään+N+Sg+Acc: mannu
     mään+N+Sg+Ill: männǥa
     mään+N+Sg+Loc: mannust
     mään+N+Sg+Com: mannuin
     mään+N+Ess: männ'jen
     mään+N+Par: mannud
     mään+N+Sg+Abe: mannutää
     mään+N+Pl+Nom: mannu
     mään+N+Pl+Gen: mannui
     mään+N+Pl+Acc: mannuid
     mään+N+Pl+Ill: mannuid
     mään+N+Pl+Loc: mannuin
     mään+N+Pl+Com: mannuivuiˊm
     mään+N+Pl+Abe: mannuitää
